臺灣高等法院民事判決　　　　　　　　　　　　　　九十三年度上易字第三六０號
　　上　訴　人　甲○○
　　訴訟代理人　李韶生律師
　　被上訴人　　國泰人壽保險股份有限公司
　　法定代理人　黃調貴
　　訴訟代理人　徐輔駿
當事人間請求清償借款等事件，上訴人對於中華民國九十三年二月十二日臺灣臺北地
方法院九十二年度訴字第五五四二號第一審判決提起上訴，本院於九十三年十一月二
日言詞辯論終結，判決如下：
    主      文
上訴駁回。
第二審訴訟費用由上訴人負擔。
      事實及理由
一、被上訴人起訴主張：同案被告張鼎鑫分別於八十一年七月二十日、八月四日邀同
    上訴人甲○○為連帶保證人，向被上訴人借得新台幣（以下同）玖萬元、壹佰零
    壹萬元，合計壹佰壹拾萬元整。借款期限自八十一年七月二十日起至一百年七月
    二十日止，利息為年息百分之九．八七五（機動利率），應自借款日起按月攤還
    本息。若有一期未按時給付，全部借款即視為到期，遲延清償時，其逾期六個月
    以內者，按上開利率百分之十，超過六個月者，按原利率百分之二十加付違約金
    。詎張鼎鑫自九十年六月二十日起即未依約給付本息，尚積欠本金柒拾玖萬捌仟
    零柒拾貳元，及自民國九十年六月二十日起至清償日止按年息百分之八點三五計
    算之利息，並自民國九十年七月二十一日起至清償日止，其逾期在六個月以內按
    右述利率百分之十，逾期在六個月以上者就超過部份按右述利率百分之二十計算
    之違約金迄未清償。為此依保證債務清償請求權提起本訴等語。並聲明：上訴駁
    回。
二、上訴人辯稱：張鼎鑫（當時與甲○○為夫妻）於八十一年七月八日偽造上訴人之
    簽名、蓋章，私自向被上訴人申辦抵押貸款，上訴人當時也未曾辦理對保，被上
    訴人所持「約定書」亦非上訴人所書寫簽名，印章係屬偽造等語。並聲明：(一)原
    判決廢棄。(二)駁回被上訴人在第一審之訴。
三、被上訴人主張之事實，已據其提出擔保放款借據、約定書、最近六期繳息證明、
    甲○○印鑑證明等件為證，經核與其所主張之事實相符。上訴人雖辯稱：張鼎鑫
    偽造上訴人之簽名、蓋章私自向被上訴人申辦抵押貸款，上訴人當時未曾辦理對
    保，被上訴人所持「約定書」亦非上訴人所書寫簽名，印章係屬偽造等語。惟依
    印鑑登記辦法第五條規定，申請印鑑登記應由本人親自辦理。再者，經原法院向
    桃園市戶政事務所函查結果，上訴人於八十一年六月十二日係親自辦理上開印鑑
    登記與申領印鑑證明，此有桃園縣桃園市戶政事務所九十二年十二月二十九日桃
    市戶字第０九二００一三七四九號函所附登記資料可證（原審卷，二五至二八頁
    ）。故上訴人辯稱：張鼎鑫偽造印鑑以登記並申請印鑑證明云云，並無可採，應
    認上開印鑑證明為真實。上訴人又辯稱：印鑑證明上的章和借據上之章不同，被
    上訴人聲請印鑑證明上的章和我們的印鑑不符等語。惟經本院函請法務部調查局
    鑑定結果，系爭借據上的印章和鑑定證明上之印文相同，有鑑定報告書附卷可證
    ，故被上訴人上開辯詞亦無可採，應認系爭借據上之印文係屬真正。上訴人嗣又
    改稱：我所有的證件都鎖在一個抽屜，八十一年都被取出，一定是我前夫盜用等
    語。惟其未能就盜用之事實舉證以實其說，空言主張並無可採。最高法院三十七
    年上字第八八一六號判例明載：「借據內印章及作押房契既均屬真正，雖由他人
    代為立據而除有確切反證外，自應推定為本人授權行為。」本件用以辦理借款之
    借據上之上訴人印文既屬真正，縱屬該借據上之簽名並非上訴人所親簽，亦應認
    為該借據係屬真正，上訴人依約應負連帶保證責任。
四、從而被上訴人依據連帶保證關係，請求上訴人給付柒拾玖萬捌仟零柒拾貳元，及
    自民國九十年六月二十日起至清償日止按年息百分之八點三五計算之利息，並自
    民國九十年七月二十一日起至清償日止，其逾期在六個月以內按右述利率百分之
    十，逾期在六個月以上者就超過部份按右述利率百分之二十計算之違約金為有理
    由，應予准許。是則原審判命上訴人如數給付，於法並無不合。上訴意旨指摘原
    判決不當，求予廢棄改判，為無理由，應予駁回。
五、本件事證已臻明確，兩造其餘主張與舉證，無一一論列之必要，併此敘明。
六、據上論結，本件上訴為無理由，依民事訴訟法第四百四十九條第一項、第七十八
    條，判決如主文。
中　　　華　　　民　　　國　　九十三　　年　　　十一　　　月　　九  　　日
                              民事第六庭
                                  審判長法  官　林　丁　寶
                                        法  官  陳　博　享
                                        法  官  高　鳳　仙
正本係照原本作成。
不得上訴。
中　　　華　　　民　　　國　　九十三　　年　　十一　　　月　　　十一　　日
　　　　　　　　　　　　　　　　　　　　書記官　黃　慶　霽
